最高法院刑事判決　　　　　　　　　 110年度台上字第5576號
上　訴　人　傅文昇
 
上列上訴人因違反毒品危害防制條例案件，不服臺灣高等法院臺
中分院中華民國110 年4 月15日第二審判決（110 年度上訴字第
382 號，起訴案號：臺灣臺中地方檢察署109 年度偵字第 20699
、22392 號），提起上訴，本院判決如下：
    主  文
上訴駁回。
    理  由
一、按刑事訴訟法第377 條規定，上訴於第三審法院，非以判決
    違背法令為理由，不得為之。是提起第三審上訴，應以原判
    決違背法令為理由，係屬法定要件。如果上訴理由書狀並未
    依據卷內訴訟資料，具體指摘原判決不適用何種法則或如何
    適用不當，或所指摘原判決違法情事，顯與法律規定得為第
    三審上訴理由之違法情形，不相適合時，均應認其上訴為不
    合法律上之程式，予以駁回。本件原判決認定上訴人傅文昇
    有其犯罪事實欄所載之與已判決確定之黃清標、江兩傳（下
    稱黃清標2 人）共同販賣第二級毒品甲基安非他命犯行，因
    而撤銷第一審所為之科刑判決，改判仍論上訴人犯行為時毒
    品危害防制條例第4條第2項之共同販賣第二級毒品罪，累犯
    （並說明法定刑無期徒刑部分不得加重），經依同條例第17
    條第1項、第2項規定遞予減輕其刑後，處有期徒刑2 年2 月
    。已詳細敘述所憑之證據及取捨、認定之理由。並就上訴人
    曾辯稱其僅係幫忙黃清標2 人販賣毒品甲基安非他命，應成
    立幫助犯而非共同正犯等語，其辯詞不可採之理由，予以指
    駁（見原判決理由貳、二、㈡）。所為論斷，俱有卷存證據
    資料可資覆按，從形式上觀察，並無採證認事違背經驗法則
    、論理法則，亦無量刑職權之行使有濫用，或其他違背法令
    之情形。
二、上訴意旨乃謂：其自始坦承犯行不諱，且深具悔意，並配合
    警方調查，供出毒品來源；又所犯販賣毒品次數1 次，對象
    亦僅1 人，且無實際獲利，目前亦有正當工作，已積極回歸
    社會，家中尚有年邁母親待其照顧，其情顯堪憫恕。原審未
    審酌上情，依刑法第59條規定酌量減輕其刑，自有判決不適
    用法則及判決理由不備之違法等語。
三、惟查：刑法第59條之酌量減輕其刑，必於犯罪之情狀，在客
    觀上足以引起一般人之同情，認為即予宣告法定最低度刑，
    猶嫌過重者，始有其適用。被告犯罪之情狀是否顯可憫恕，
    而得適用刑法第59條規定酌量減輕其刑，係事實審法院之職
    權，除其裁量權之行使，明顯違反比例原則外，不得任意指
    為違法。原判決已於理由肆、六、㈣中敘明上訴人之犯罪情
    狀難認有顯可憫恕之情形，尚與刑法第59條規定有間等由。
    既未濫用其權限，或違反比例原則，係屬原審量刑職權之適
    法行使，不容任意指為違法。上訴意旨指摘原判決有不適用
    法則及理由不備之違法等語，自非合法上訴第三審之理由。
    其上訴不合法律上之程式，應予駁回。
據上論結，應依刑事訴訟法第395 條前段，判決如主文。
中    華    民    國   110    年    10    月    14    日
                  刑事第四庭審判長法  官  林  立  華  
                                  法  官  林  瑞  斌  
                                  法  官  王  敏  慧  
                                  法  官  李  麗  珠  
                                  法  官  謝  靜  恒  
本件正本證明與原本無異
                                  書記官
中    華    民    國   110    年    10    月    18    日